臺灣高等法院臺中分院刑事判決　　　　　　　　　九十四年度上更(一)字第八四號
　　上　訴　人　臺灣台中地方法院檢察署檢察官
　　上　訴　人
　　即　被　告　乙○○
　　指定辯護人　丁○○律師
右上訴人等因被告違反毒品危害防制條例案件，不服臺灣臺中地方法院九十二年度重
訴字第二二二七號中華民國九十三年二月四日第一審判決（起訴案號：臺灣臺中地方
法院檢察署九十二年度偵字第一○三二九號、九十二年度偵字第一一○六四號、九十
二年度偵字第一一九七三號、九十二年度偵字第一四九○○號、九十二年度偵字第一
五○一七號），提起上訴，經判決後，由最高法院發回，本院更為判決如左：
    主      文
原判決關於乙○○部分，撤銷。
乙○○共同製造第二級毒品，未遂，累犯，處有期徒刑陸年，褫奪公權年。
扣案之第二級毒品安非他命成品捌包（合計總淨重五○八六．三七公克，取○．二五
公克鑑驗用罄，總餘淨重五○八六．一二公克）、第二級毒品液體安非他命柒桶（合
計毛重一百二十七公斤，總淨重一十一萬五千八百二十五公克，共取七十公克鑑驗用
罄，總餘淨重一十一萬五千七百五十五公克），均沒收銷燬之；扣案之如附表所示之
物，及0000－000000號、0000－000000號行動電話各壹具，均
沒收。
    事      實
一、乙○○（綽號「阿敏」）曾於民國（下同）八十九年間，因犯行使偽造私文書罪
    ，後經臺灣高等法院判處有期徒刑四月確定，並於九十一年一月十八日易科罰金
    執行完畢。
二、緣乙○○曾於九十二年四月間，在大陸地區廈門，經由大陸地區人民「陳濱」（
    年約卅餘歲）之介紹，認識臺灣地區人民綽號「阿本」（年約四十五歲）之不詳
    姓名成年男子。「阿本」回臺灣後，旋與「陳濱」聯絡，欲購買用於製造第二級
    毒品安非他命之原料麻黃素，「陳濱」即委由乙○○至高雄市吾愛吾家西餐廳，
    與「阿本」洽談交易細節。嗣乙○○與「阿本」雙方達成購買二十五公斤麻黃素
    之協議，乙○○隨即以電話將上情回報「陳濱」，「陳濱」乃指示乙○○撥打0
    000－000000號行動電話，與綽號「老兄」（年約四十餘歲）之不詳姓
    名成年男子聯絡，翌日，乙○○即與「老兄」在嘉義縣東石鄉港口廟前見面，雙
    方約定以新臺幣（下同）一百二十萬元購買二十五公斤麻黃素（亦即每公斤麻黃
    素四萬八千元），乙○○欲賺取差價，乃向「阿本」報價為一百五十萬元（亦即
    每公斤麻黃素六萬元），並取得「阿本」之同意購買。詎乙○○竟夥同沈清榮（
    綽號「水母」，業經本院前審判決有期徒刑五年六月確定），於九十二年四月間
    某日，在高雄市群登飯店，共謀購買製造第二級毒品安非他命之原料麻黃素販賣
    牟利，推由沈清榮負責籌措購買麻黃素之資金，乙○○則負責聯絡買賣麻黃素事
    宜。二人謀議既定後，沈清榮先於九十二年四月中旬，以購買漁獲急需資金週轉
    為由，向尚不知情之朱清強（綽號「灌強」，業經本院前審判決有期徒刑五年確
    定）借貸金錢三十七萬五千元，又於同年四月下旬，以購買化學原料為由，再向
    仍不知情之朱清強借貸一百二十萬元。嗣於同年五月初，因「老兄」將麻黃素價
    格提升為每公斤五萬四千元，沈清榮再向朱清強借貸二十萬元，並約定在國道一
    號中山高速公路嘉義市○○道附近交付現金，朱清強依約到達約定地點與沈清榮
    、乙○○見面，即追問沈清榮，借貸原因，沈清榮始告知朱清強，借貸之資金係
    用於購買製造第二級毒品安非他命之原料麻黃素，而朱清強亦同意將其貸與朱清
    強之資金，用於購買麻黃素（全部借貸金額前後共計為一百七十七萬五千元）。
    同年五月上旬，乙○○駕駛其前於九十二年五月七日十二時二十分許，向高雄市
    三民區○○○路二○八號之「冠群小客車租賃有限公司」所承租車牌號碼為ＺＯ
    —五一一號之自小客車，搭載沈清榮至臺中市○○路附近某停車場，以一百三
    十五萬元之價格向「老兄」購買二十五公斤麻黃素，旋送至屏東縣佳冬鄉○○村
    ○○路二九之二號戴鴻寬（綽號「阿醜」或化名為「阿財」，經原審法院依法通
    緝中，俟緝獲後另行審結）住處，交由與「阿本」有共同製造第二級毒品安非他
    命牟利犯意聯絡之第二級毒品安非他命製造技師戴鴻寬藏放。而將麻黃素製造成
    為第二級毒品安非他命，須經由滷化過程、催化過程、過濾及低溫結晶等程序，
    始能提煉製成第二級毒品安非他命成品，然滷化過程會產生嚴重異味，易為人發
    現，故戴鴻寬即在不詳之隱匿地點，先將麻黃素進行滷化程序，以便進一步製造
    成第二級毒品安非他命。嗣因「阿本」、戴鴻寬無力支付購買麻黃素之價金，乃
    邀集乙○○、沈清榮、朱清強共謀將前開之麻黃素加工製造成第二級毒品安非他
    命，乙○○、沈清榮、朱清強唯恐血本無歸，復貪圖製造第二級毒品安非他命販
    賣後可分得販毒巨額利潤，即與「阿本」、戴鴻寬共同基於製造第二級毒品安非
    他命之犯意聯絡，約定由戴鴻寬負責製造第二級毒品安非他命，乙○○、沈清榮
    、朱清強等人則負責尋找適合製造第二級毒品安非他命之場所，及購買製造第二
    級毒品安非他命所需之化學原料及工具。繼於九十二年五月十二日下午十八、十
    九時許，在高雄縣梓官鄉○○○街十一號陳仁清住處，乙○○以到屏東縣墾丁國
    家公園渡假為由，向不知情之陳仁清借用屏東縣恆春鎮○○里○○路一號別墅（
    該不動產係登記在陳仁清母親陳張珠名下）作為製造第二級毒品安非他命工廠，
    並將上開製造第二級毒品安非他命工廠之鑰匙交予沈清榮保管。乙○○、沈清榮
    二人又至屏東縣恆春鎮○○路八十四號莊志雄經營之「志成冷凍行」，向不知情
    之莊志雄訂購三門展示冷藏冰箱一台，並囑其運送至屏東縣恆春鎮○○里○○路
    一號，作為製造第二級毒品安非他命過程中低溫結晶之用。
三、嗣至九十二年五月十二日下午十四時許，乙○○又駕駛車牌號碼ＺＯ—五一一
    號自小客車，搭載其高雄尤姓友人（不知情）、戴鴻寬、沈清榮等人至高雄市○
    ○區○○里○○○路三八三號之「一原化學原料儀器行」（現改名為張氏企業行
    ），由戴鴻寬進入洽購製造第二級毒品安非他命所用之化學原料及製造工具事宜
    。翌日（即同月十三日）下午十五時許，再由乙○○駕駛車牌號碼ＺＯ—五一
    一號自小客車，沈清榮駕駛其於當日向高雄市三民區○○○路二號之「好幫手企
    業行」所承租之車牌號碼ＺＤ—○四三六號藍色小貨車，有幫助犯意之藍翰欽（
    業經本院九十四年度上更一字第四○號刑事判決判處有期徒刑三年，尚未確定）
    則駕駛其所有之車牌號碼ＷＢ—九二二一號自小客車，搭載戴鴻寬前往「一原化
    學原料儀器行」。藍翰欽明知乙○○、沈清榮、及戴鴻寬等人向「一原化學原料
    儀器行」所購買之物品，係欲交由戴鴻寬製造第二級毒品安非他命所用之化學原
    料及製造工具，竟基於幫助犯罪之意思，由藍翰欽駕駛車牌號碼ＷＢ—九二二一
    號之自小客車，將上開化學原料及製造安非他命之工具，自「一原化學原料儀器
    行」載往戴鴻寬在屏東縣佳冬鄉○○村○○路二九之二號住處門口，後再移至一
    部紅色箱型車上藏放。此後，並於翌日接續提供其所有之黑色塑膠桶一桶，給戴
    鴻寬，供其嗣後攜至屏東縣恆春鎮○○里○○路一號製造安非他命使用。
四、其後，乙○○、沈清榮、朱清強三人即於九十二年五月十四日及十五日，到屏東
    縣恆春鎮○○里○○路一號打掃，戴鴻寬並運送製造第二級毒品安非他命所用之
    化學原料及器具進入上址。準備就緒後，戴鴻寬即於同年月十六日晚上二十二時
    許，進入上址製造第二級毒品安非他命，將已經滷化之麻黃素經由催化過程，過
    濾及低溫結晶而提煉製造第二級毒品安非他命。惟尚未製造成結晶成品安非他命
    ，即於同年月十七日下午十九時三十分許，為臺灣臺中地方法院檢察署檢察官指
    揮臺中縣警察局清水分局、霧峰分局、東勢分局、行政院海岸巡防署海洋巡防總
    局偵防查緝隊組成之專案小組幹員，持臺灣屏東地方法院核發之搜索票在上址查
    獲，並扣得第二級毒品安非他命半成品八包（合計總淨重五○八六．三七公克，
    取○．二五公克鑑驗用罄，總餘淨重五○八六．一二公克，原係半成品，警察查
    扣後將半成品的水倒掉，再用脫水機予以脫乾致成安非他命成品）、第二級毒品
    液體安非他命七桶（合計毛重一百二十七公斤，總淨重一十一萬五千八百二十五
    公克，共取七十公克鑑驗用罄，總餘淨重一十一萬五千七百五十五公克）及如附
    表所示用乙○○及戴鴻寬等人所有並供製造第二級毒品安非他命所用之物。嗣並
    於同日下午二十二時十分許，在屏東縣佳冬鄉○○村○○路二五之七號藍翰欽住
    處拘提藍翰欽到案。另臺灣高雄地方法院檢察署檢察官亦指揮高雄縣警察局林園
    分局、海岸巡防署高雄縣查緝隊、刑事警察局偵三隊第三組、屏東縣警察局恆春
    分局等單位偵辦同一案件，而高雄縣警察局林園分局等單位，因發現臺灣臺中地
    方法院檢察署檢察官指揮專案小組幹員，已先行查獲上開製造第二級毒品安非他
    命工廠，乃於同日下午二十時五分許，在高雄市○○○路五十五號「阿扁之友會
    咖啡簡餐店」逕行拘提沈清榮、乙○○、朱清強三人到案，並扣得沈清榮所有有
    用於本案犯罪聯絡使用之0000－000000號行動電話一具、朱清強所有
    有用於本案犯罪聯絡使用之0000－000000號行動電話一具。
五、案經臺灣臺中地方法院檢察署檢察官指揮及臺中縣警察局清水分局、霧峰分局、
    東勢分局、行政院海岸巡防署海洋巡防總局偵防查緝隊等報請臺灣臺中地方法院
    檢察署檢察官偵查，並經高雄縣警察局林園分局報請臺灣高雄地方法院檢察署檢
    察官後簽請臺灣高等法院檢察署檢察長令轉臺灣臺中地方法院檢察署檢察官偵查
    起訴。
    理      由
一、本案上訴人即被告（以下簡稱為被告）乙○○於本院審理時，對於前開犯罪事實
    ，除辯稱：伊參與犯罪之目的，只是想要製造麻黃素，並無共同製造第二級毒品
    安非他命之犯意，伊亦未與戴鴻寬同至「一原化學原料儀器行」洽購製造第二級
    毒品安非他命之原料，此後在九十二年五月十七日上午八時至九時之間，伊在屏
    東縣恆春鎮○○里○○路一號別墅要駕車搭載戴鴻寬返回屏東縣佳冬鄉之前，因
    發現戴鴻寬已著手製造安非他命，即乘機折回屋內將製造安非他命之電源切斷拔
    除，而因己意中止犯罪，應依「中止犯」之規定減輕或免除其刑等語之外，被告
    乙○○對於上開其餘之事實，則均坦白承認。
二、然查：
（一）本案被告乙○○確有與本案共同被告沈清榮、朱清強、戴鴻寬等人、及綽號「
      阿本」之不詳姓名成年男子，於前開時間，基於共同製造第二級毒品安非他命
      之犯意聯絡，而在屏東縣恆春鎮○○里○○路一號別墅共同製造第二級毒品安
      非他未遂之犯行，已據本案被告乙○○、及共同被告沈清榮於警、偵訊中，及
      於原審法院審理時，均坦白承認。核與證人即會同搜索屏東縣恆春鎮○○里○
      ○路一號製造第二級毒品安非他命工廠之該里里長戊○○所證述之情節相合。
      且：（１）本案被告乙○○有以要到屏東縣墾丁國家公園渡假為由，向不知情
      之陳仁清借用屏東縣恆春鎮○○里○○路一號別墅之事實，亦據證人陳仁清證
      稱：「在九十二年五月十至十二日中間的某一日下午六、七點左右，他開一部
      白色三菱轎車到我高雄縣梓官鄉○○○街十一號的家中，他跟我說，要向我租
      白沙路一號的房子，我想說只是要借住，我就借給他使用，他跟我說要借住一
      個禮拜，他是在第二天下午六、七點去我家借鑰匙，他說要先打掃，我將該房
      屋的所有鑰匙一串交給他」等語明確（見台灣台中地方法院檢察署九十二年度
      偵字第一○三二九號卷第一卷第六十五、六十六頁）。另本案被告乙○○、及
      共同被告沈清榮共同至屏東縣恆春鎮○○路八十四號「志成冷凍行」，向不知
      情之負責人莊志雄訂購三門展示冷藏冰箱一台，並囑其運送至屏東縣恆春鎮○
      ○里○○路一號等情，亦據證人莊志雄結證稱：「大約在九十二年五月中旬時
      ，有一位男子年約三、四十歲，稍微胖胖的，比我高一點，印象中沒有戴眼鏡
      ，操台語口音，他自稱姓沈，他跟我說他要訂一台三門的展示冷藏櫃，經討價
      還價，以一萬六千元成交，他跟我說，等他通知再送貨，大概二、三天後，有
      另一位男子開一台白色自用小客車帶我到屏東縣恆春鎮○○路一號的房子內，
      這位男子比較瘦，身高與我差不多，也是跟我說台語，我將展示冷藏櫃搬到屋
      內的廚房，並將電源接好，．．．．．．」、「（提示乙○○口卡照片、沈清
      榮汽車駕照照片、戴鴻寬口卡照片、藍翰欽照片、九十二年偵字第一○三二九
      號卷附之藍翰欽照片、崔乙達、戴日原照片、乙○○、沈清榮、戴鴻寬及朱清
      強之口卡片，是否即為這些人向你購買展示冷藏櫃？）不是崔乙達、戴日原。
      其中沈清榮駕照上之照片就是他向我訂展示冷藏櫃，這人臉比較胖，沈清榮之
      口卡照片，我確定是向我訂展示冷藏櫃的人，乙○○的口卡照片，打勾的那張
      ，確定是開白色車子帶我去白砂  路一號的人．．．．．．」等語在卷（見台
      灣台中地方法院檢察署九十二年度偵字第一○三二九號卷第一卷第九十七、九
      十八、一百三十五、一百三十六頁）。均核與被告乙○○、及共同被告沈清榮
      所供述之情節相符。（２）另本案被告乙○○確有於九十二年五月十二日下午
      十四時許，駕駛車牌號碼ＺＯ—五一一號自小客車，搭載其高雄尤姓友人（
      不知情）、戴鴻寬、沈清榮等人至高雄市○○區○○里○○○路三八三號之「
      一原化學原料儀器行」（現改名為張氏企業行），由戴鴻寬進入洽購製造第二
      級毒品安非他命所用之化學原料及製造工具等事宜，亦據被告乙○○於原審法
      院審理時，供承明確（見原審卷三第五九頁），核與跟監警員王永昌於原審證
      稱：五月十二日下午有跟監ＺＯ—五一一號自小客車到「一原化學原料儀器
      行」，後來有一名男子從後座下來，過馬路進入「一原化學原料儀器行」等語
      相符（見原審卷三第三二、三三頁，又王永昌雖證稱其跟監ＺＯ—五一一號
      自小客車到「一原化學原料儀器行」前方時，當時車上只有看到三人，但因該
      次跟監並未拍照，王永昌復證明跟監到「一原化學原料儀器行」前方時，其車
      輛係停靠在ＺＯ—五一一號自小客車之前方，為避免遭查覺，其座椅係往後
      躺，係從後視鏡往後看到上開情景，本院爰認乙○○於原審供稱當時車上共有
      伊與尤姓友人、戴鴻寬、沈清榮等人，為可採信）。至於翌日（即同月十三日
      ）下午十五時許，警員亦有跟監被告乙○○所駕駛車牌號碼為ＺＯ—五一一
      號自小客車，至「一原化學原料儀器行」，亦據警員王宏文於原審法院證述明
      確（見原審卷三第二五頁），本案共同被告沈清榮亦於原審法院供證被告乙○
      ○當時確有同到「一原化學原料儀器行」（見原審卷三第五三頁），足證被告
      乙○○嗣後辯稱：伊未與戴鴻寬同至「一原化學原料儀器行」洽購製造第二級
      毒品安非他命之原料與器具等情，不足採信。（３）再，本案被告乙○○與共
      同被告沈清榮係向綽號「老兄」之男子購得上開麻黃素之後，送至屏東縣佳冬
      鄉交付給戴鴻寬，若非欲共同藉以製造第二級毒品安非他命，此後何需與戴鴻
      寬同至「一原化學原料儀器行」洽購製造第二級毒品安非他命之原料與器具，
      又親自洽借屏東縣恆春鎮○○里○○路一號之處所、及至屏東縣恆春鎮○○路
      八十四號「志成冷凍行」訂購三門展示冷藏冰箱，以供戴鴻寬在該處製造安非
      他命？本案被告乙○○於原審法院審理時，亦供述：「我有答應他要製造安非
      他命，．．．．．．」等語（見原審卷三第六一頁），足證嗣後在本院辯稱伊
      只是想要製造麻黃素，並無共同製造第二級毒品安非他命之犯意云云，為卸責
      之詞，不足採信。（４）在屏東縣恆春鎮○○里○○路一號之安非他命製造工
      廠履勘採驗之煙頭，經送請內政部警政署刑事警察局鑑驗，其中編號一至四號
      、六號煙頭，與共同被告沈清榮唾液之ＤＮＡ—ＳＴＲ型別相符，其中編號八
      號煙頭，與被告乙○○唾液之ＤＮＡ—ＳＴＲ型別相符，此情亦有臺灣臺中地
      方法院檢察署九十二年五月十七日履勘現場筆錄、及內政部警政署刑事警察局
      九十二年七月十五日刑醫字第○九二○一○○三五三號鑑驗書各一份附卷可據
      （見台灣台中地方法院檢察署九十二年度偵字第一○三二九號卷第一卷第五十
      一頁、同偵查卷第二卷第十四頁）。再參酌後述扣押證物之鑑定結果，足證本
      案被告乙○○、及共同被告沈清榮之上開自白與事實相符，均堪採信。
（二）又經警於前開時間，在屏東縣恆春鎮○○里○○路一號所查扣之不明結晶物八
      包、不明液體七桶、及如附表所示供製造第二級毒品安非他命所用之物，經送
      請內政部警政署刑事警察局鑑定之結果，已鑑認：該不明結晶物八包（按原係
      半成品，警察查扣後將半成品的水倒掉，再用脫水機予以脫乾，致成安非他命
      成品）均檢驗出第二級毒品甲基安非他命成分（合計總淨重五○八六．三七公
      克，平均純度八七％，取○．二五公克鑑驗用罄，總餘淨重五○八六．一二公
      克），有內政部警政署刑事警察局九十二年七月二十二日刑鑑字第○九二○○
      九七二三六號鑑驗通知書一份在卷可稽（見台灣台中地方法院檢察署九十二年
      度偵字第一○三二九號卷第二卷第七十四頁）；另該不明液體七桶（合計毛重
      一百二十七公斤，總淨重一十一萬五千八百二十五公克，共取七十公克鑑驗用
      罄，總餘淨重一十一萬五千七百五十五公克），及如附表所示供製造第二級毒
      品安非他命所用之物，亦經該局鑑認：
（０１）編號１，燒瓶，壹個。經檢視為完整之大型燒瓶，以有機溶液洗滌後，取其
        洗滌液鑑驗。檢出：二級毒品甲基安非他命 (Meth amphetamine) 及其合成
        中間產物1,2 -dimethy1-3-phenylaziridine成分。
（０２）編號２，高壓瓶，肆個。、檢視為高壓瓶，二瓶表面貼有KOCO KOCO ，訂
        貨專線 (00)0000000、0 000000等字樣，另二瓶則無，各取一瓶鑑驗，予以
        編號2-1、2-2。、1.編號2- 1經以有機溶液洗滌後，取其洗滌液鑑驗：檢
        出：二級毒品甲基安非他命 (Metha mphet amine)及其微量合成中間產物
        1,2-dimethy1-3-pheny1aziridine成分。2.編號2- 2經以有機溶液洗滌後，
        取其洗滌液鑑驗：檢出：二級毒品甲基安非他命 (Metha mphetamine) 成分
        。
（０３）編號４，磁漏斗，壹個。經檢視為完整之大型白色漏斗，以有機溶液洗滌後
        ，取其洗滌液鑑驗：檢出：二級毒品甲基安非他命 (Methamphetamine)及其
        微量合成中間產物1,2-dimethy1-3-phenyl aziridin e成分。
（０４）編號５，鋼桶，壹個。經檢視為完整之大型鍋，表面貼有「婦品牌深型高鍋
        」等字樣，以有機溶液洗滌後，取其洗滌液鑑驗。檢出：二級毒品甲基安非
        他命 (Methamphetamine)及其微量合成中間產物1,2-dimethy1-3-phenylazi
        ridine成分。
（０５）編號９，方形塑膠盆，拾肆個。、經檢視為綠色、藍色、紅色等三種之方
        形塑膠盆，其外觀型態均相同，隨機各取一個鑑驗，予以編號9- 1、9 -2、
        9-3 。、編號9-1、9-2、9-3 經以有機溶液洗滌後，取其洗滌液鑑驗：均
        檢出：二級毒品甲基安非他命 (Methamphe tamine) 及其微量合成中間產物
        1,2 -dimethy1-3-phenyl aziridine成分。
（０６）編號１０，塑膠漏斗，貳個。、經檢視分別為大、小各一之紅色塑膠漏斗，
        予以編號10-1、10-2。、編號10-1、10-2經以有機溶液洗滌後，取其洗滌
        液鑑驗：均檢出：二級毒品甲基安非他命 (Methamphetamine)及其微量合成
        中間產物1,2-dimethy1-3-pheny lazirid ine成分。
（０７）編號，水杓，壹個。經檢視為紅色之塑膠水杓，經以有機溶液洗滌後，取
        其洗滌液鑑驗：檢出：二級毒品甲基安非他命 (Metham phetamine) 及其微
        量合成中間產物1,2-dimethy1-3-phenyl aziridine成分。
（０８）編號，塑膠水桶，陸個。、經檢視為藍色、紅色之塑膠水桶，隨機取二
        個鑑驗，分別予以編號12-1、12-2。、1.編號12-1經以有機溶液洗滌後，
        取其洗滌液鑑驗：二級毒品甲基安非他命 (Methamphetamine)及其微量合成
        中間產物l,2-dimethyl-3-phenylaziridine成分。2.編號12-2經以有機溶液
        洗滌後，取其洗滌液鑑驗：未檢出：二級毒品甲基安非他命
        (Methamphetamine)成分。
（０９）編號，塑膠量杯，壹個。經檢視為白色塑膠量杯，其上標示內容量為5000
        毫升，以有機溶液洗滌後，取其洗滌液鑑驗。檢出：二級毒品甲基安非他命
        (Methamphetamine)及其合成中間產物l1,2-dimethy1-3-phenylaziridine成
        分。
（１０）編號，石蕊試紙，壹盒。經檢視為石蕊試紙壹盒，其上標示之測試範圍為
        l-ll，另有TEST PAPER ADVANTEC 字樣；以有機溶液洗滌後，取其洗滌液鑑
        驗。檢出：微量二級毒品甲基安非他 (Methamphetamine)及其微量合成中間
        產物1, 2-dimethy1-3-phenylaziridine成分。
（１１）編號，夾鏈袋，壹包。經檢視為透明塑膠夾鏈夾，其上標示夾鏈保鮮袋等
        字樣，就外觀檢視均未使用，故不予鑑驗。
（１２）編號，濾紙，壹包。經檢視為白色圓形濾紙，其上有FI LTER PAPER QUAL
        lTATlVE ADVANTEC等字樣，就外觀檢視均未使用，故不予鑑驗。
（１３）編號，活性碳，壹包。、經檢視為牛皮紙袋壹包，其上標示有
        ACTlVATED CARBON ZK-200等字樣，內有黑色粉末狀物質。、總毛重約510
        1.78公克，總淨重4989.93公克，共取0.02公克供鑑驗用罄，總餘4989.91公
        克。、檢出：主要為碳 (C)成分。
（１４）編號，高壓錶，貳組。經檢視為壓力量表管線，外觀未發現疑似晶體物質
        ，故不予鑑驗。
（１５）編號，氫氧化鈉，貳瓶。、經檢視均為相同包裝之化學藥品二罐，其上
        均標示NIHO NSHIY AKU TEAGENT SODIUM HYDROXIDE 等字樣，一罐有開封，
        另一罐則無，取已開封者鑑驗：、毛重約5101.78公克，淨重4989.93公克
        ，取0.02公克供鑑驗用罄，餘4989.9l 公克。、經酸鹼值測定法、掃瞄式
        電子顯微鏡/X射線能譜分析法分析結果：檢出：氫氧化鈉（NaOH）成分。
（１６）編號，磅秤，貳個。、經檢視分別為大 (藍色)、小 (紅色)各一之磅秤
        ，其上標示最大磅重均為3公斤；予以編號21-1、21-2。、編號21-1、
        21-2經以有機溶液洗滌後，取其洗滌液鑑驗：均檢出：二級毒品甲基安非他
        命 (Methamphetamine)及其微量合成中間產物1,2-dimethy1-3-phenylaziri
         dine成分。
（１７）編號，精鹽，伍包。經檢視為塑膠袋裝之白色晶體，其包裝袋上標示有「
        高級精鹽，台鹽實業股份有限公司」等字樣，由於均未開封，故暫不予鑑驗
        。
（１８）編號-１，液態安非他命，貳拾公斤：、毛重約20000公克，淨重約1897
        5公克，取10公克供鑑驗用罄，約餘18965公克。、檢出：二級毒品甲基安
        非他命 (Metha mphetamin e)及其合成中間產物1,2-dimethy1-3-phenylazi
        ridine成分。另檢出：四級管制藥品原料藥麻黃 (Ephedrine)成分 (可用
        為合成甲基安非他命之原料)。
（１９）編號-２，液態安非他命，貳拾公斤：、毛重約20000 公克，淨重約18
        975 公克，取10公克供鑑驗用罄，約餘18965公克。、檢出：二級毒品甲
        基安非他命 (Methamphetamine)及其合成中間產物1,2-dimethy1-3-pheny l
        azir idine成分。另檢出：四級管制藥品原料藥麻黃 (Ephedrine)成分。
        (可用為合成甲基安非他命之原料)
（２０）編號-３，液態安非他命，貳拾公斤：、實際毛重約l9OOO公克，淨重約
        17975公克，取10公克供鑑驗用罄，約餘17 965 公克。、檢出：二級毒品
        甲基安非他命 (Methamp hetamine) 及其合成中間產物1,2-dimethy1-3-phe
        nyl aziridine成分。另檢出：四級管制藥品原料藥麻黃 (Ephedrine) 成
        分。(可用為合成甲基安非他命之原料)
（２１）編號-４，液態安非他命，拾參公斤：、毛重約13000公克，淨重約
        11975公克，取10公克供鑑驗用罄，約餘11965公克。、檢出：二級毒品甲
        基安非他命 (Methamphe tamine)及其合成中間產物 1,2-dimethy1-3-pheny
        laziridine成分。另檢出：四級管制藥品原料藥麻黃 (Ephedrine)成分。
        (可用為合成甲基安非他命之原料)
（２２）編號-５，液態安非他命，貳拾壹公斤：、實際毛重約20000公克，淨重
        約18975公克，取10公克供鑑驗用罄，約餘18975公克。、檢出：二級毒品
        甲基安非他命 (Methamphetamine)及其合成中間產物1,2-dimethy1-3-pheny
        lazi ridin e成分。另檢出：四級管制藥品原料藥麻黃 (Ephedrine)成分
        。(可用為合成甲基安非他命之原料)
（２３）編號-６，液態安非他命，拾捌公斤：、實際毛重約16000公克，淨重約
        14975公克，取10公克供鑑驗用罄，約餘14965公克。、檢出：二級毒品甲
        基安非他命(Methamphetamine )及其合成中間產物1,2-d imethy1-3-phenyl
        aziridine 成分。另檢出：四級管制藥品原料藥麻黃 (Eph edrine) 成分
        。(可用為合成甲基安非他命之原料)
（２４）編號-７，液態安非他命，拾伍公斤：、毛重約15000公克，淨重約
        13975公克，取10公克供鑑驗用罄，約餘13965公克。、檢出：二級毒品甲
        基安非他命 (Met hamphetamine)及其合成中間產物1,2-dimethy1-3-phe
        nylaziridine成分。另檢出：四級管制藥品原料藥麻黃 (Ephedrine)成分
        (可用為合成甲基安非他命之原料)。（２５）、隨機抽取編號-１、-２
        、-６測得平均純度約百分之八 (僅供參考)
      上情亦有內政部警政署刑事警察局九十二年十二月十六日刑鑑字第○九二○二
      ○七三三九號鑑驗通知書一份在卷可憑（見原審卷第二卷第二百五十四至二百
      五十八頁）。足認扣案物品係第二級毒品安非他命之半成品、製造第二級毒品
      安非他命所需之化學原料及工具等無誤。
（三）另外，本案共同被告朱清強於明知被告乙○○、及共同被告沈清榮等人從事製
      造安非他命之情後，仍繼續提供購買麻黃素之資金，共謀製造第二級毒品安非
      他命等情，業據被告乙○○於警訊及偵查中供述綦詳在卷（見行政院海岸巡防
      署高雄縣機動查緝隊九十二年六月四日（九二）高縣機字第九二○○○八五九
      六號卷第十、十一、十二頁、台灣台中地方法院檢察署九十二年度偵字第一○
      三二九號卷第一卷第一百零六、一百零七頁、同偵查卷第二卷第三十四至三十
      八、九十九至一百零三頁、台灣台中地方法院檢察署九十二年度偵字第一一九
      七三號卷第九、十、六十五、六十六、六十七、六十八頁、台灣高雄地方法院
      檢察署九十二年度偵字第一○五九一號卷第十二、十三、十四頁）。本案共同
      被告沈清榮除於偵查中，供證：「我要向他借二十萬元的時候，電話中他有問
      我，要買什麼化學原料，我告訴他，如果是兄弟的話就不要問。他還是一直逼
      問，我就告訴他說，你如果一定要問的話我就不借了，這時他才沒有再問。後
      來他在嘉義市○○道交二十萬元給我的時候，他有逼問我，我有跟他說，是要
      買麻黃素，是透過乙○○去買，他也有問乙○○說，究竟是不是有要買麻黃素
      這件事，他怕這筆錢被乙○○給騙了」等語（見台灣台中地方法院檢察署九十
      二年度偵字第一○三二九號卷第二卷第五十九頁）之外，其於警訊中亦供稱：
      「（朱清強因何與你前往屏東縣恆春鎮○○里○○路一號製造第二級毒品安非
      他命之工廠？）朱清強因有投資金錢在安非他命製造工廠，怕被坑了，才會與
      我一同前往」、「（你所參與製造第二級毒品安非他命工廠之集團成員尚有何
      人？製造安非他命之師傅為何人？）有我、乙○○、朱清強、製毒師傅戴鴻寬
      」、「（你們製造安非他命所用之製毒工具與原料、化學藥劑由何人負責購入
      ？）製毒工具係製毒師傅自備，化學藥劑所需購入經費，由我負責請款交乙○
      ○，原料係我與乙○○在台中市購得，共購得麻黃素二十五公斤，花費一百三
      十五萬元」、「（製毒師傅戴鴻寬平時與何人聯繫？）均與乙○○聯絡」（見
      台灣台中地方法院檢察署九十二年度偵字第一一九七三號卷第十二、十三頁）
      、「（你意圖從事製造第二級毒品安非他命，是從何時計劃的？）這個部分是
      乙○○提議，他跟我講，如果我在籌備中，他將帶我去看如何製造第二級毒品
      安非他命，絕對是真的，不會是假品」、「（你於何時夥同何人至何地購買製
      造安非他命的原料及器具？）乙○○跟我說，那個人（指製造安非他命師傅戴
      鴻寬）有一些安非他命原料重要的東西已經先載走了，剩下一些不重要的東西
      要我載」、「（你等所設置之安非他命製造工廠是何時開始動工？安非他命原
      料及製造器具是何時？如何搬進工廠？）大約是九十二年五月十六日晚上二十
      二時左右，乙○○帶我到達安非他命製造工廠那個地點，就看到製毒師傅戴鴻
      寬在屋內製造安非他命」、「（你等與朱清強、乙○○等人在本案製造安非他
      命毒品各自分工或扮演角色及涉案情形，製造安非他命麻黃素等原料來源？請
      詳述之）有關製造安非他命毒品部分，工廠位置、製毒師傅、製造毒品器具、
      原料及配料部分由乙○○負責，我則負責銷售安非他命成品，因為我與乙○○
      本身無籌設安毒工廠費用，故即向朋友朱清強表明要製造安非他命意圖，請其
      借我，然後於九十二年五月十三日便與乙○○、朱清強南下恆春安毒工廠看該
      處所狀況，另原料部分每公斤五萬餘元，製造器具二十萬元，均由我向朱清強
      借後，再交付乙○○進行選購，而原料來源則由乙○○接洽，這次以二十五公
      斤麻黃素原料進行提煉，安毒師傅戴鴻寬向乙○○表示，以每公斤三萬元代價
      為我們進行提煉工作，總共代價為七十五萬元，於安非他命毒品製成後，由乙
      ○○負責銷售，扣掉開銷費用後其餘均分」各情（見行政院海岸巡防署高雄縣
      機動查緝隊九十二年六月四日（九二）高縣機字第九二○○○八五九六號卷第
      十八至二十三頁）。本案共同被告朱清強於高雄縣警察局林園分局應訊時，亦
      曾供稱：「沈清榮於九十二年四月底或五月初打電話到基隆市○○街口的金豆
      咖啡廳內，告訴我說，所向我借款與投資生意內容是要從事製造第二級毒品安
      非他命用的」、「（於九十二年四月底或五月初沈清榮打電話告訴我該筆借款
      是要用來從事製造安非他命時），我有向沈清榮拒絕，但我已將錢交付沈清榮
      ，又為了貪圖製造安非他命販賣後有暴利可圖，所以沒有堅決的加以拒絕」、
      「我與乙○○、沈清榮等三人於九十二年四月底至五月初（日期不詳）開始計
      畫從事製造安非他命，是乙○○提議後沈清榮告訴我邀我共同參與，我只負責
      提供製作安非他命所有資金，至於沈清榮及乙○○等二人如何分工我就不清楚
      了」、「如前所述，我只在本案擔任製造安非他命之金主，其餘我均不清楚，
      但我有到屏東縣恆春鎮○○里○○路一號製造第二級毒品安非他命工廠三次，
      並幫忙打掃該工廠」、「（製造安非他命之地點）我前後去過三次，我有看見
      製造安非他命的器具，我於九十二年五月十六日晚上二十一時回到該安非他命
      工廠睡覺至隔日十七日上午，其間安非他命已經在製造了」、「我知道是由綽
      號「阿財」負責在工廠內製造安非他命」等語，並指認綽號「阿財」者為戴鴻
      寬（見臺灣省高雄縣警察局林園分局九十二年六月十三日林警刑移字字第五六
      五號卷第十一至十六頁）。上開警訊有經全程錄音，朱清強在警訊確有上開明
      確之供述，錄音當中並有其所選任之辯護人黃如流律師到場，亦經原審於九十
      二年十一月十九日當庭播放前開錄音帶實施勘驗屬實，此有該勘驗筆錄及九十
      二年五月十八日下午十四時三十分至下午十八時止之高雄縣警察局林園分局警
      訊筆錄、該筆錄錄音譯文各一份附卷可考（見原審卷第二卷第一百至一百二十
      七頁），足認上開警訊筆錄確係合法真實無誤。本案共同被告朱清強復於九十
      二年五月十八日臺灣高雄地方法院檢察署檢察官偵訊（其所選任之辯護人黃如
      流律師有在場）時，亦坦白供稱：「（如何出資給沈清榮？）我覺得有問題，
      就跑來高雄群登飯店找他，他才說出實話，我知情後再陸續借錢給他」、「（
      是否與沈清榮在電話中談到毒品原料漲價的事？）有，因為我怕乙○○騙沈清
      榮，所以叫沈清榮跟我解釋購買毒品及價錢之事」、「（提示監聽譯文，是否
      你與沈清榮談論毒品原料之事？）是，內容實在」等語，（見台灣高雄地方法
      院檢察署九十二年度偵字第一○五九一號卷第十四、十五頁），並經原審法院
      於九十二年十一月十九日當庭播放前開錄音帶實施勘驗屬實，此亦有該勘驗筆
      錄及九十二年五月十八日臺灣高雄地方法院檢察署檢察官之偵訊筆錄、該筆錄
      錄音譯文各一份附卷可考。再本案共同被告朱清強先後於九十二年五月十四日
      、十五日、十六日進入上開屏東縣恆春鎮○○里○○路一號別墅之製造第二級
      毒品安非他命之工廠，且十六日晚間被告戴鴻寬在上開工廠製造第二級毒品安
      非他命時，共同被告朱清強亦在場，同年月十七日朱清強回到高雄後與沈清榮
      住同一房間，被告乙○○有來，沈清榮、乙○○有告訴朱清強，上開屏東縣恆
      春鎮○○里○○路一號別墅是在製造第二級毒品安非他命；朱清強在九十二年
      五月初，從台北至高雄找沈清榮，沈清榮住高雄市○○路之群登飯店，朱清強
      追問沈清榮究竟是購買何物，沈清榮始告知朱清強係購買麻黃素；九十二年五
      月十六日晚上朱清強在前開屏東縣恆春鎮○○里○○路一號別墅之製造第二級
      毒品安非他命之工廠，曾聞到極刺鼻之臭味，後來晚上朱清強起來上廁所，有
      見到戴鴻寬在廚房工作等情，亦據本案共同被告朱清強於偵查中供承不諱（見
      台灣台中地方法院檢察署九十二年度偵字第一○三二九號卷第二卷第四十二、
      四十三、四十四、五十一頁、台灣台中地方法院檢察署九十二年度偵字第一四
      九○○號卷第三十至三十三頁）。依據上開證據，本案共同被告朱清強前開共
      同參與本案製造第二級毒品安非他命未遂之犯行，要堪認定。依據本案被告乙
      ○○、及共同被告沈清榮、朱清強之供述，本案尚未到案之共同被告戴鴻寬及
      「阿本」二人確有共同參與本案前開製造第二級毒品安非他命未遂之犯行，亦
      堪認定。
（四）此外，本案經警在屏東縣恆春鎮○○里○○路一號別墅之製造第二級毒品安非
      他命工廠內，所另查獲之黑色塑膠桶一桶係本案共同被告籃翰欽所有，此係本
      案共同被告籃翰欽自警、偵訊以至原審法院審理時，均是認之事實。本案共同
      被告籃翰欽確有於前開時間，將戴鴻寬等人購自「一原化學原料儀器行」之化
      學原料及器具，以汽車載至戴鴻寬住處，並藏放在戴鴻寬所有之紅色箱型車內
      ，此情除據本案共同被告籃翰欽於偵、審中均坦白承認外，並有警方於九十二
      年五月十二日、同年月十三日在高雄市○○區○○里○○○路三八三號之「一
      原化學原料儀器行」附近跟監被告乙○○、沈清榮、藍翰欽等之相片八幀（見
      高雄縣警察局林園分局九十二年五月十八日林警刑字第二○八九五號卷）在卷
      足資佐證，並據本案被告乙○○、及本案共同被告沈清榮於偵、審中供證甚明
      。雖本案共同被告籃翰欽辯稱：伊不知戴鴻寬等人購買及請其搬運上開化學原
      料及化學器具之用途，亦不知戴鴻寬向伊借用黑色塑膠桶係攜至上址供製造第
      二級毒品安非他命之用等語。但本案除被告乙○○曾於偵查中供述：「．．．
      ．．．因為『阿本』與戴鴻寬跟我們說他們沒有錢可以馬上給我，就找我們一
      起製造安非他命，等安非他命賣出去後再來分，在五月十三日下午，戴鴻寬打
      電話給我約我在高雄市見面，他就帶我到中華二路與十全二路口的一家買製造
      安非他命的工具，沈清榮也有在場，戴鴻寬是與他的朋友藍翰欽開著一台裕隆
      尖兵車子過去，製造工具的錢是沈清榮付的，．．．．．．東西由戴鴻寬及藍
      翰欽載走，戴鴻寬及藍翰欽各開一台車子離開，戴鴻寬是開貨車」等語（台灣
      台中地方法院檢察署九十二年度偵字第一○三二九號卷第二卷第三六頁）之外
      ，共同被告沈清榮更於偵查中，先後供述：「因為乙○○跟我說貨漲價，我又
      向朱清強第三次借二十萬元，朱清強怕我被騙，有與我一起至嘉義市找乙○○
      ，中間我們有通過電話，都是在講價錢的事，朱清強在九十二年五月初又把二
      十萬元借給我，他有問我到底是要買什麼化學物品，我說是麻黃素。後來我與
      乙○○各開車一同至台中市購買麻黃素，乙○○打電話跟我說貨收到了，叫我
      把錢交給他們，我就把一百三十五萬元交給他們，在我們去台中之前，乙○○
      有介紹戴鴻寬給我認識，他說這就是要跟我們買麻黃素的人，我們是約在屏東
      縣佳冬的檳榔攤見面，後來戴鴻寬有帶一位姓藍的男子（提示藍翰欽之照片確
      認無誤）一起到高雄（應係高雄市之華王飯店）與我、乙○○一起吃飯，我們
      在席間談論麻黃素的價錢，及他付款的方式，後來我有去屏東縣恆春鎮○○里
      ○○路一號住，然後我有去買冰箱，老闆來上開處所裝設冰箱時，我們有請他
      吃西瓜，朱清強也在，我在九十二年五月十六日又回到該處，戴鴻寬正在製造
      安非他命，味道很酸臭，叫我們不要進去，我就在外面，後來朱清強也到，那
      時乙○○還沒有到，戴鴻寬也還在製造安非他命，．．．．．．」（見台灣台
      中地方法院檢察署九十二年度偵字第一○三二九號卷第二卷第二十一、二十二
      、二十三、二十四頁）、「我在屏東縣佳冬的檳榔攤與戴鴻寬見面後的二、三
      天，中午的時候，乙○○、戴鴻寬、藍翰欽、我一起到高雄市一家小餐廳（應
      係高雄市之華王飯店）吃飯，當時我們四人坐一桌，在席間，我告訴戴鴻寬，
      因為麻黃素上游的價錢上漲，所以我賣給戴鴻寬的價錢也要提高，戴鴻寬最後
      決定一公斤六萬元成交，我問戴鴻寬，藍翰欽是何人，戴鴻寬介紹說，藍翰欽
      是他的師傅，我們在討論麻黃素的價錢時，藍翰欽也坐在旁邊。九十二年五月
      十二日，乙○○叫我租一輛貨車，說隔天要用，九十二年五月十三日，我有到
      高雄市○○區○○里○○○路三八三號之『一原化學原料儀器行』，乙○○說
      他載麻黃素過來交給戴鴻寬，讓戴鴻寬載走，我到現場時看到戴鴻寬、藍翰欽
      在現場等候，我把租的貨車交給戴鴻寬使用」等情（見台灣台中地方法院檢察
      署九十二年度偵字第一○三二九號卷第二卷第六十一、六十二頁）。依據本案
      共同被告沈清榮於偵查中之上開供述，當其等在討論製造安非他命之重要原料
      即麻黃素的價錢時，藍翰欽也坐在旁邊，而本案被告乙○○及共同被告沈清榮
      、戴鴻寬既要共同製造安非他命，三人在談論麻黃素的價錢及付款的方式等情
      時，三人均可聽聞，坐在旁邊之藍翰欽豈有獨未聽見之理。共同被告藍翰欽上
      開所辯，尚難採信。雖依據本案卷證資料，在本案被告乙○○、及共同被告沈
      清榮、朱清強、及戴鴻寬等人之其他犯罪過程，尚無藍翰欽亦有參與之確切證
      據，且就此後戴鴻寬在屏東縣恆春鎮○○里○○路一號別墅製造安非他命部分
      ，本案並無任何證據足以證明藍翰欽有參與此事，但本案共同被告藍翰欽在本
      案被告乙○○、及共同被告沈清榮、朱清強、及戴鴻寬等人前開犯罪過程之中
      ，既在知情之情形下，有於九十二年五月十三日下午三時，自「一原化學原料
      儀器行」，將前開化學原料及器具以汽車載至戴鴻寬住處，並藏放在戴鴻寬所
      有之紅色箱型車內，以及另又提供黑色塑膠桶一桶供共同被告戴鴻寬使用，自
      仍應負幫助製造第二級毒品安非他命之罪責。
（五）末查，本案被告乙○○雖又辯稱：伊在九十二年五月十七日上午八時至九時之
      間，在屏東縣恆春鎮○○里○○路一號別墅要駕車搭載戴鴻寬返回屏東縣佳冬
      鄉之前，有乘機折回屋內將製造安非他命之電源切斷拔除，而因己意中止犯罪
      等語。惟刑法第二十七條所規定之「中止犯」，係指已著手於犯罪之實行，而
      因已意阻止其結果之發生而言，故其結果之不發生，與行為人所為防止結果發
      生之行為間，自需具有相當之關連性。而在共同正犯，尤須防止結果發生之效
      果發生，始有「中止犯」規定之適用。茲查，本案經警於九十二年五月十七日
      下午十九時三十分許，在屏東縣恆春鎮○○里○○路一號別墅所查獲之安非他
      命半成品（液態），部分（至少有七盒）已被盛裝在方型塑膠盒，並被移置到
      房間內靜待陰乾結晶，此有警員丙○○於本院證述為其所繪製之現場圖、及經
      警在上開查獲地點所拍攝之照片附卷可稽（見九十二年度偵字第一○三二九號
      偵查卷宗第一宗第十六、二三、二八、二九頁，另蒐證光碟翻拍之照片見高雄
      縣警察局林園分局警卷）。上開被移置到房間內靜待結晶之安非他命半成品，
      其盛裝容器並未通電，嗣後經警查扣之後將半成品的水倒掉，再用脫水機予以
      脫乾，既可成為安非他命成品，則上開靜待結晶之安非他命半成品所以無法成
      為安非他命成品之原因，係因被警及時查獲，與屋內製造安非他命之器具之電
      源有無遭受被告乙○○切斷拔除，顯然無關。被告乙○○以其有乘機將製造安
      非他命之電源切斷拔除，即辯稱合於刑法第二十七條「中止犯」減輕或免除其
      刑之規定，此部分辯解，已無可採。況就被告乙○○以有無於前開時間將製造
      安非他命之電源切斷拔除部分，經本院依據被告乙○○之聲請、及依職權，同
      時傳喚會同警方搜索之證人戊○○、及警員丙○○實施交互詰問結果，其等均
      無法證明現場有被告乙○○所辯上情。再徵之被告乙○○於警、偵訊及原審法
      院審理時，非但從未見有此部分辯解，且復於檢察官偵訊時，尚供稱：「（毒
      品製造出來要交給）『阿鹿』，．．．．．．我知道他有在吸毒，不過我還沒
      有跟他講就被查到了」等語（見九十二年度偵字第一○三二九號偵查卷宗第一
      宗第三七頁）以觀，被告乙○○於本院辯稱：因其犯意只在製造麻黃素，及至
      發現戴鴻寬係在製造安非他命，即以前開方式中止犯罪云云，殊難採信。
三、按安非他命，依毒品危害防制條例第二條之規定，屬第二級毒品，故核被告乙○
    ○所為，係犯現行毒品危害防制條例第四條第二項、第六項之製造第二級毒品未
    遂罪（毒品危害防制條例雖經立法院三讀通過修正，並經總統於九十二年七月九
    日公布，於公布後六個月施行，但就上開製造第二級毒品未遂之犯行，其法定刑
    並未變更，依照刑第二條第一項前段之規定，應依裁判時之上開法條處斷），公
    訴人認被告乙○○係犯既遂罪，尚有未合，起訴法條應予變更。又就上開犯行之
    實施，被告乙○○與共同被告沈清榮、朱清強、戴鴻寬、及綽號「阿本」之成年
    男子之間，有犯意之聯絡及行為之分擔，均為共同正犯。又本案被告乙○○曾於
    八十九年間，因犯行使偽造私文書罪，後經臺灣高等法院判處有期徒刑四月確定
    ，並於九十一年一月十八日易科罰金執行完畢，此部分事實有台灣台中地方法院
    檢察署刑案資料查註紀錄表、及本院被告全國前案紀錄表各一份在卷可按，其在
    受此有期徒刑之執行完畢後，五年以內再犯本件有期徒刑以上之罪，為累犯，應
    依刑法第四十七條規定加重其刑（惟製造第二級毒品罪法定本刑為無期徒刑部分
    ，依刑法第六十四條第一項、第六十五條第一項規定，不得加重）。另被告乙○
    ○等人製造安非他命尚未完成，即被警查獲，業據證人即查獲警員丙○○於本院
    前審審理時結證屬實（並經本院前審勘驗查獲之光碟片無誤），為未遂犯，應依
    法減輕其刑。以上刑罰之加重與減輕，並先加後減之。扣案之第二級毒品安非他
    命成品八包（合計總淨重五○八六．三七公克，取○．二五公克鑑驗用罄，總餘
    淨重五○八六．一二公克，原係半成品，警察查扣後將半成品的水倒掉，再用脫
    水機予以脫乾，致成安非他命成品）、第二級毒品液體安非他命七桶（合計毛重
    一百二十七公斤，總淨重一十一萬五千八百二十五公克，共取七十公克鑑驗用罄
    ，總餘淨重一十一萬五千七百五十五公克），均依毒品危害防制條例第十八條第
    一項前段規定，不問屬於犯人與否，宣告沒收銷燬之。扣案之如附表所示之物，
    均為被告乙○○與戴鴻寬等共同正犯所有用供製造第二級毒品安非他命犯罪所用
    之物，爰均依據同條例第十九條第一項之規定宣告沒收。至於扣案之0000－
    000000號行動電話一具為共同正犯沈清榮所有、0000－000000
    號行動電話一具則為共同正犯朱清強所有，且均曾用於本案犯罪聯絡之用，業據
    被告乙○○、沈清榮、朱清強供述在卷，亦係為被告等人供犯罪所用之物，且分
    別屬於共同被告沈清榮、朱清強所有，爰亦依據同條例第十九條第一項之規定併
    予宣告沒收。
四、原審以被告乙○○之上開犯罪罪證已臻明確，乃予以論罪科刑，原無不合，惟查
    被告乙○○所犯製造安非他命罪尚屬未遂，原審判決認已既遂，而未依未遂之規
    定論處並減輕其刑，尚有未當，又本案共同被告藍翰欽僅係幫助犯，原審判決認
    定其為共同正犯，亦有未洽。是本案檢察官上訴意旨指原審判決量刑太輕，其上
    訴雖無理由，但被告乙○○上訴意旨指摘原判決不當，則為有理由，應由本院將
    原判決關於被告乙○○部分，予以撤銷改判。爰審酌被告乙○○之品行、犯罪動
    機、手段、為圖謀厚利而製造第二級毒品安非他命對社會所生潛在危害、及犯罪
    後尚能承認罪愆而具悔意等一切犯罪情狀，量處有期徒刑六年。又依其犯罪之性
    質，本院認有褫奪公權之必要，乃依法宣告褫奪公權三年。扣案之第二級毒品安
    非他命成品八包（合計總淨重五○八六．三七公克，取○．二五公克鑑驗用罄，
    總餘淨重五○八六．一二公克）、第二級毒品液體安非他命七桶（合計毛重一百
    二十七公斤，總淨重一十一萬五千八百二十五公克，共取七十公克鑑驗用罄，總
    餘淨重一十一萬五千七百五十五公克），均依法宣告沒收銷燬之；扣案之如附表
    所示之物，及0000－000000號、0000－000000號行動電話
    各一具，亦均依法宣告沒收。
五、據上論斷，應依刑事訴訟法第三百六十九條第一項前段、第三百六十四條、第二
    百九十九條第一項前段、第三百條、毒品危害防制條例第四條第二項、第六項、
    第十八條第一項前段、第十九條第一項，刑法第二條第一項前段、第十一條前段
    、第二十八條、第二十六條前段、第四十七條、第三十七條第二項，判決如主文
    。
本案經檢察官甲○○到庭執行職務。
中        華        民        國    九十四    年    五    月   三十一   日
                                      臺灣高等法院臺中分院刑事第三庭
                                            審判長法  官  江  錫  麟
                                                  法  官  胡  忠  文
                                                  法  官  廖  柏  基
右正本證明與原本無異。
如不服本判決應於收受送達後十日內向本院提出上訴書狀，其未敘述上訴之理由者並
得於提起上訴後十日內向本院補提理由書（均須按他造當事人之人數附繕本）。
                                                  書記官  詹  錫朋
中        華        民        國    九十四    年    六    月     一     日
附表：
編  號  器 具 品 名     數  量
  一    燒瓶            一個
  二    高壓瓶          一個
  三    氫氣鋼瓶        二隻
  四    瓷濾漏斗        一個
  五    鋼桶            一個
  六    快速爐          一台
  七    催化架          一個
  八    真空馬達        一組
  九    方形塑膠盆      十四個
  十    塑膠漏斗        二個
十一    水杓            一個
十二    塑膠水桶        六個
十三    塑膠量杯        一個
十四    石蕊試紙        一盒
十五    夾鏈袋          一包
十六    過濾袋          六個
十七    濾紙            一包
十八    活性碳          一包
十九    高壓錶          二組
二十    氫氧化鈉        二瓶
二十一  磅秤            二個
二十二  精鹽            五包                                          Ｉ
